臺灣臺北地方法院刑事判決　　　　　　　95年度訴字第2029號
公　訴　人　臺灣臺北地方法院檢察署檢察官
被　　　告　甲○○
　　　　　　　　　　（另案於臺灣臺北監獄執行中）
上列被告因毒品危害防制條例案件，經檢察官提起公訴（95年度
毒偵字第1701、1819號），本院受理後被告為有罪之陳述，經合
議庭裁定由受命法官行簡式審判程序，判決如下：
    主  文
甲○○施用第一級毒品，累犯，處有期徒刑壹年，扣案第一級毒
品海洛因貳包（淨重零點貳捌公克）沒收銷燬之。又施用第二級
毒品，累犯，處有期徒刑肆月。應執行有期徒刑壹年貳月，扣案
第一級毒品海洛因貳包（淨重零點貳捌公克）沒收銷燬之。
    事  實
一、甲○○前於民國91年間，即因施用毒品案件，經本院以91年
    度毒聲字第647號裁定入勒戒處所觀察、勒戒後，認無繼續
    施用毒品之傾向，於91年4月10日執行完畢釋放，經臺灣臺
    北地方法院檢察署檢察官以91年度毒偵字第487號不起訴處
    分確定；再於92年間，又二度因施用第一級毒品海洛因案件
    ，經本院以92年度毒聲字第1016號裁定入觀察、勒戒後，經
    認有繼續施用毒品之傾向，再經本院以92年度毒聲字第1286
    號裁定令入強制戒治（嗣因毒品危害防制條例修正未執行完
    畢），且經本院以92年度訴字第1252號判決處有期徒刑10月
    確定，另又於92年間因槍砲彈藥刀械管制條例案件，經本院
    以92年度訴字第1961號判決處有期徒刑6月確定，二案合併
    應執行有期徒刑1年3月，於94年1月11日假釋，然經撤銷假
    釋入監執行殘刑，於94年8月13日始執行完畢。又於94年間
    ，因施用第一級及第二級毒品違反毒品危害防制條例案件，
    經本院95年度訴字第70號判處有期徒刑1年，經台灣高等法
    院95年度上訴字第1268號判處有期徒刑10月確定（尚未執行
    完畢），仍不知悔改，復於五年內之95年7月5日10時許，在
    臺北縣新店巿安東路3段271號4樓以針筒注射施用第一級毒
    品海洛因及玻璃球燒烤施用第二級毒品安非他命，而於同日
    13 時30分許，在臺北縣新店巿安東路3段271號1樓前為警查
    獲，並扣得其持有第一級毒品海洛因2包（淨重0.28公克）
    。
二、案經臺北縣政府警察局新店分局報請臺灣臺北地方法院檢察
    署檢察官偵查起訴。
    理  由
一、訊據被告甲○○就於前揭時地施用第一級毒品海洛因、第二
    級毒品安非他命乙節，於本院準備程序及審理時均自白不諱
    。且被告為警查獲時所採尿液，經送臺灣檢驗科技股份有限
    公司以酵素免疫分析法、氣相層析質譜儀分析法檢驗，結果
    各呈鴉片類陽性、安非他命類陽性反應，此有臺灣檢驗科技
    股份有限公司95年7月24日濫用藥物尿液檢驗報告（見偵卷
    第89頁）附卷可稽，且扣案之白粉2包，經法務部調查局以
    化學呈色法、氣相層析質譜儀分析法鑑驗，結果亦含海洛因
    成分，有該局95年7月5日調科壹字第020008164號鑑定通知
    書在卷足憑（見偵卷第93頁），並有第一級毒品海洛因2 包
    （淨重0.28公克）扣案可佐。被告雖於本院供稱係以玻璃球
    燒烤同時施用第一級及第二級毒品云云（見本院96年1月12
    日審判筆錄），然觀諸其於警詢供稱係以針筒注射方式施用
    第一級毒品一語（見偵卷第21頁），被告前揭混合施用供詞
    ，殊不可採，其應係分別施用。被告於91年間，即因施用毒
    品案件，經本院以91年度毒聲字第647號裁定入勒戒處所觀
    察、勒戒後，認無繼續施用毒品之傾向，於91年4月10日執
    行完畢釋放，經臺灣臺北地方法院檢察署檢察官以91年度毒
    偵字第487號不起訴處分確定；再於92年間，又二度因施用
    第一級毒品海洛因案件，經本院以92年度毒聲字第1016號裁
    定入觀察、勒戒後，經認有繼續施用毒品之傾向，再經本院
    以92年度毒聲字第1286號裁定令入強制戒治（嗣因毒品危害
    防制條例修正未執行完畢），且經本院以92年度訴字第1252
    號判決處有期徒刑10月確定，另又於92年間因槍砲彈藥刀械
    管制條例案件，經本院以92年度訴字第1961號判決處有期徒
    刑6月確定，二案合併應執行有期徒刑1年3月，於94年1月11
    日假釋，然經撤銷假釋入監執行殘刑，於94年8月13日始執
    行完畢。又於94年間，因施用第一級及第二級毒品違反毒品
    危害防制條例案件，經本院95年度訴字第70號判處有期徒刑
    1年，經台灣高等法院95年度上訴字第1268號判處有期徒刑
    10月確定（尚未執行完畢），有不起訴處分書、起訴書、刑
    案資料查註紀錄表及全國施用毒品案件紀錄表在卷可按，被
    告經觀察勒戒釋放後五年內再次犯有違反毒品危害防制條例
    之罪刑甚明。被告之任意性自白經與前開證據補強，要與事
    實相合。本件事證明確，被告犯行洵堪認定。
二、核被告施用第一級、第二級毒品所為，核分別係犯毒品危害
    防制條例第10條第1項施用第一級毒品罪及同條第2項施用第
    二級毒品罪。又其持有第一級毒品海洛因之低度行為為施用
    之高度行為所吸收，不另論罪。再被告所犯上開二罪間，犯
    意各別，行為互異，應予分論併罰。查被告前於92年間因毒
    品危害防制條例案件、槍砲彈藥刀械管制條例案件，分別經
    本院以92年度訴字第1251號判決處有期徒刑10月，以92年度
    訴字第1961號判決處有期徒刑6月確定，二案合併應執行有
    期徒刑1年3月，於94年1月11日假釋，然經撤銷假釋入監執
    行殘刑，於94年8月13日始執行完畢等情，有臺灣高等法院
    被告前案紀錄表附卷可按，未滿五年，故意再犯本件有期徒
    刑以上之罪，為累犯，應依刑法第47條第1項加重其刑。爰
    審酌被告屢次施用毒品，經觀察勒戒強制戒治及徒刑之執行
    仍未能戒絕自制、素行、對個人身心及社會治安實際及潛在
    之危害暨犯後坦承之態度並主動前往醫療院所戒治（有台北
    市立聯合醫院松德院區診斷證明書附本院卷），等一切情狀
    ，量處如主文所示之刑，並定其應執行刑示懲。扣案之第一
    級毒品海洛因2 包（淨重0.28公克），應依毒品危害防制條
    例第18條第1項前段，不問屬於犯人與否，均沒收銷燬之。
據上論斷，應依刑事訴訟法第273之1第1項、第299條第1項前段
，毒品危害防制條例第10條第1項、第2項、第18條第1項前段，
刑法第11條前段、第47條第1項、第51條第5款，判決如主文。
本案經檢察官侯少卿到庭執行職務。
中　　華　　民　　國　　96　　年　　1 　　月　　26　　日
　　　　　　　　　刑事第十六庭  法　官　吳定亞
以上正本證明與原本無異。
如不服本判決，應於判決送達後10日內，向本院提出上訴狀。
　　　　　　　　　　　　　　　　書記官　高菁菁
中　　華　　民　　國　　96　　年　　1 　　月　　26　　日
